臺灣屏東地方法院民事裁定
111年度消債更字第51號
聲  請  人  
即 債務 人  陳志文  

代  理  人  張家榛律師
上列當事人因消費者債務清理事件聲請更生，本院裁定如下：
    主  文
債務人甲○○自民國111年12月20日中午12時起開始更生程序。
命司法事務官進行本件更生程序。
    理  由
一、按債務人不能清償債務或有不能清償之虞；且無擔保或無優
    先權之本金及利息債務總額未逾新臺幣（下同）1,200萬者
    ，於法院裁定開始清算程序或宣告破產前，得向法院聲請更
    生；又法院開始更生程序之裁定，應載明其年、月、日、時
    ，並即時發生效力；法院裁定開始更生或清算程序後，得命
    司法事務官進行更生或清算程序。消費者債務清理條例（下
    稱消債條例）第3條、第42條第1項、第45條第1項及第16條
    第1項前段分別定有明文。
二、聲請意旨略以：聲請人已知積欠約2,327,288元之債務，有
    不能清償之情，且曾於民國111年3月間，與最大債權金融機
    構台新國際商業銀行股份有限公司進行消費者債務清理前置
    協商，惟因債權人未到場而協商不成立。又聲請人之無擔保
    或無優先權之債務總額未逾1,200萬元，復未經法院裁定開
    始清算程序或宣告破產，爰聲請准予裁定更生等語。
三、經查：
  ㈠聲請人之上開主張，業據其提出財團法人聯合徵信中心當事
    人綜合信用報告書、全國財產稅總歸戶財產查詢清單、105
    至109年度綜合所得稅各類所得資料清單、勞工保險被保險
    人投保資料表等件為證，並有調解程序筆錄可參，是聲請人
    既與債權人前置協商不成立，其提出本件聲請，於法有據。
  ㈡關於聲請人現在收入部分，聲請人現受僱於前鎮漁行，每月
    所得約為25,000元，有僱主開立之在職證明可參，堪信屬實
    。至聲請人之支出部分，聲請人陳稱每月必要支出為17,076
    元，雖未提出全部單據供本院審酌，惟與111年衛生福利部
    公告每人每月最低生活費之1.2倍之數額17,076元相符，應
    屬確實。又聲請人育有未成年之女，年約16歲，108至110年
    均無所得，名下無財產，現仍在學，有戶籍謄本、全國財產
    稅總歸戶財產查詢清單、學生證影本、學費繳費單、108至1
    10年度綜合所得稅各類所得資料清單可參，堪認有受聲請人
    扶養之必要。而上開扶養義務應由聲請人及其配偶共同負擔
    ，是依消債條例第64條之2第2項規定，以上開每人每月最低
    生活費1.2倍計算，聲請人應負擔之扶養費為8,538元（計算
    式：17,076÷2＝8,538），則聲請人主張低於上開金額之扶養
    費7,000元，得予列計。
  ㈢綜上，聲請人每月所得扣除必要生活費及扶養費後，僅餘924
    元（計算式：25,000－17,076－7,000＝924）。聲請人名下固
    有南山人壽保險股份有限公司之保單，有中華民國人壽保險
    商業同業公會保險業通報作業資訊系統資料查詢結果表及該
    公司保單資料可佐，惟本院審酌上開保單未解約前尚無法用
    以清償，而聲請人積欠之無擔保及無優先權債務至少已達5,
    714,196元，亦有債權人玉山商業銀行股份有限公司、凱基
    商業銀行股份有限公司、台新國際商業銀行股份有限公司、
    良京實業股份有限公司、萬榮行銷股份有限公司、台灣金聯
    資產管理股份有限公司、新光行銷股份有限公司之陳報狀可
    稽，堪認聲請人有不能清償債務之情事，而有更生之原因。
    此外，本件查無消債條例第46條各款所定應駁回更生聲請之
    事由存在，則聲請人所為聲請，應屬有據，爰命司法事務官
    進行本件更生程序。
四、依首開規定，裁定如主文。
中　　華　　民　　國　　111 　年　　12　　月　　20　　日
                  民事庭  法　官　彭聖芳
正本係照原本作成。
本裁定不得抗告。
中　　華　　民　　國　　111 　年　　12　　月　　20　　日
                          書記官　謝鎮光